【裁判字號】    99,上易,1040
【裁判日期】    990531
【裁判案由】    違反性騷擾防治法
【裁判全文】
臺灣高等法院刑事判決                99年度上易字第1040號
上  訴  人
即  被  告  甲○○
上列上訴人因違反性騷擾防治法案件，不服臺灣板橋地方法院98
年度易字第2754號，中華民國99年3月31日第一審判決（ 起訴案
號：臺灣板橋地方法院檢察署98年度偵字第18517號 ），提起上
訴，本院判決如下：
    主  文
上訴駁回。
    理  由
一、不服地方法院之第一審判決而上訴者，應提出上訴書狀，向
    管轄第二審之高等法院為之。上訴書狀應敘述具體理由，刑
    事訴訟法第361條第1項、第2項定有明文。所謂「應敘述具
    體理由」，係指須就不服之判決為具體之指摘而言。提起第
    二審上訴之目的，既在於請求第二審法院撤銷、變更原判決
    ，故所稱具體理由，係指須就不服之判決為具體之指摘而言
    ，如僅泛稱原判決認事用法不當或採證違法、判決不公，或
    就原判決已詳予說明論斷之事項，徒憑己意，泛言爭執等，
    則非具體理由。本件原判決認定：被告甲○○基於意圖性騷
    擾之犯意，於民國98年6月22日下午4時30分許，在臺北縣板
    橋市○○路○段252號「漢江春曉」社區大樓電梯內，見A女
    （即原審所載代號3447A9811之成年女子，下稱Ａ女，真實
    姓名年籍詳卷），一同搭乘電梯，認有機可趁，竟於走出電
    梯時，趁A女毫無防備且不及抗拒之際，乘機以左手臂碰觸A
    女胸部等情。係以：被告坦認有於上揭時間與A女一同搭乘
    電梯，惟否認有何性騷擾犯行，辯稱：A女係刻意站在電梯
    門口邊，伊走出電梯當時是直走出去並無自電梯右邊走向左
    邊去碰到A女，伊當時沒有感覺有碰到A女胸部，而胸部應很
    敏感，A女應不至沒有應用手撥或推開或叫一下之反應等語
    。惟經查：A女於原審審理時證述：於上揭時、地伊進入電
    梯後係站在面向電梯門的左邊電梯門旁，伊面對方向左側為
    電梯門，被告進入電梯後站在伊右斜前方，電梯到達10樓時
    電梯靜止，電梯門打開，伊感覺被告往伊方向斜過來，被告
    要接近伊時，被告就將左手刻意舉起來，感覺很用力直接撞
    到伊胸部云云。經核與A女於警詢、偵查中之指述及證述情
    節大致相合，亦與原審當庭勘驗電梯監視器錄影光碟之過程
    大致相合，是A女之證述，堪以採信。依上揭電梯監視器錄
    影光碟勘驗結果，該電梯四面除電梯門外，另外三面均為鏡
    子，在被告向電梯門行進時，身體有向鏡頭中左方傾斜並將
    其頭轉向左方（應即為被告之右手邊）看向電梯門左方（應
    即面向電梯門之右方），鏡頭畫面中被告之右手臂（鏡頭中
    影像係經反射，故應為被告之左手臂）直接碰觸到A女身體
    胸部，有勘驗筆錄可按。又被告當時站電梯中靠近A女之側
    電梯內較後方位置，在電梯門開啟，被告往電梯門行進時，
    係靠往A女之側前進，被告於接近A女時有轉頭注視右方之鏡
    子，顯然被告應已知悉即將接近A女，如被告非刻意碰觸A女
    胸部，可預見將碰撞到A女，且此時被告右側並無任何障礙
    ，被告應可向該右前方移動，即可避免碰到A女，惟被告並
    未如此，繼續往左前移動，進而其左手臂碰觸到A女之胸部
    ，以上並有翻拍照片在卷可稽。再者，依上揭電梯監視器錄
    影光碟勘驗結果，當時該電梯並無明顯震動，被告亦無明顯
    步履不穩之情形。則被告主觀上有趁A女毫無防備且不及抗
    拒之際，乘機以左手臂碰觸A女胸部之犯意，亦可認定。又
    依電梯監視器錄影光碟所翻拍之照片以觀，A女所站立之位
    置係在電梯門旁，並未有擋住電梯門之情形，且A女於審理
    時亦證述：在本案發生前與被告間並無恩怨等語，是A女應
    無誣陷被告之動機。再者，A女於審理時亦證述：當時伊因
    為被告碰得很用力，楞了一下，想說為何那麼用力；當時伊
    跟本來不及反應，整個人楞在那裡等語，則A女因突如其來
    遭受被告襲胸，時間短暫，不及為任何反應，亦屬常情。尚
    不得以A女當場未以手撥開或推開或喊叫，遽以認定A女上揭
    證述不足採信。被告上揭所辯均不足採信等旨，為其所憑之
    證據及論斷之理由。而論被告以犯性騷擾防治法第25條第1
    項意圖性騷擾，乘人不及抗拒而為觸碰其胸部之行為罪，處
    有期徒刑貳月，如易科罰金，以新臺幣壹仟元折算壹日。已
    詳敘其所憑之證據及認定之理由；並對被告否認犯罪所辯詳
    加指駁。經核認事用法及量刑均無不合。
二、經查：被告上訴理由狀仍執為原判決詳加指駁之陳詞，徒憑
    己意，泛言爭辯，並未具體指明本件原判決有何認事、用法
    或量刑等足以影響判決本旨之違法或不當情形，亦未敘明應
    如何撤銷變更原判決，自不合於首揭提起第二審上訴，上訴
    書狀應敘述具體理由之規定。其上訴顯屬違背法律上之程式
    ，爰不經言詞辯論，駁回其上訴。
據上論斷，應依刑事訴訟法第367條前段、第372條，判決如主文
。
中    華    民    國    99    年    5    月     31    日
                  刑事第十二庭審判長法  官  蔡永昌
                                    法  官  吳啟民
                                    法  官  蔡國在
以上正本證明與原本無異。
不得上訴。
                                    書記官  顧哲瑜
中    華    民    國    99    年    6     月    1     日

司法院資訊處製作；財團法人民間司法改革基金會備份。
